# 如何正确的确认收入，陈老师

提问人：cgxx168 时间：2011-02-05 23:28:34
A公司生产一种产品，在取得订单时收款10%，发货时收款60%，按装验收合格收款20%，余10%质量保证金，一年内无质量事故全额返还。 请问老师，如何确认收入？ 在保修期内，需要支付的维修费要不要做为预计负债进行计提 ？

回答人：chenyiwei
假设这是“需要安装和检验的商品销售”而不是建造合同，则一般理解，能否在安装完毕验收合格时确认收入，以及能否在此时确认全额收入，取决于以下因素：（ 1 ）最终一年保修期内将发生的保修成本预计不重大，并且可根据历史经验和相关信息作出可靠估计；
（ 2 ）对尾款的到期回收的可能性作出可靠的估计，即由于买方信用风险方面的原因导致无法收回尾款的可能性不重大。如果同时满足上述条件的，则可以在安装完毕、验收合格时确认全部收入，并将尾款确认为应收帐款，同时预计相关的质保金成本并确认为预计负债。

回答人：chenyiwei
回复 藤椅 cgxx168 的帖子不仅要求“不存在重大的不确定收款事项”，而且要求“合同约定的保修期内将发生的保修成本预计不重大，并且可根据历史经验和相关信息作出可靠估计”，才能确认 100 ％的收入。如果确认 100 ％收入的，应计提预计质保成本作为预计负债列示。

回答人：chenyiwei
回复 报纸 cgxx168 的帖子如果构成重大前期差错的，则应当通过“以前年度损益调整”科目进行账项调整。同时追溯重述前期比较数据。

回答人：chenyiwei
回复 7 楼 arsjb 的帖子对利润在不同年度之间的分布,以及年初资产负债表会有影响。 调整时不仅要考虑收入确认的跨期影响，还要考虑相关的成本、流转税费、所得税也应一并调整。

回答人：chenyiwei
回复 9 楼 ns2468 的帖子这种情况在实务中普遍存在。实务中对这部分已发出但尚未被整车厂商领用的零部件，一般不能确认收入，只能确认为发出商品，并加强实物管理和与整车厂商的沟通对账工作。如有可能应安排期末盘点和函证。

回答人：chenyiwei
回复 11 楼 ns2468 的帖子这种情况很罕见，很难想象两家公司的治理结构是如何运作的。首先建议考虑这样的循环持股处理是否合规，是否存在变相抽资的嫌疑。

回答人：chenyiwei
回复 13 楼 ns2468 的帖子项目经理的观点基本上是对的，但在这种股权结构之下，谁是母公司可能会涉及相当复杂的判断。

提问人：呼叫帮助 时间：2018-03-06 20:51:22
一家公司做计算机软件研发及系统集成业务，销售合同中约定有质保/后续服务条款，质保/后续服务期限一般有 1 年、 3 年、 5 年。公司没有计提质保/后续服务准备金，而每年的质保/后续服务费支出较大，且不均衡，导致销售费用波动较大。现公司正准备新三板挂牌。 陈版，公司是否需要计算并确认质保/后续服务费用准备？

回答人：chenyiwei
需要。简单的“不能可靠估计”是不够的，反而可能招来质疑。

提问人：呼叫帮助 时间：2018-03-07 12:43:15
现有集成项目，双方验收后付款90%，10%作为质保金，保修期为 1 年。如发生运行问题，由我方负责。陈版这种情况下，企业如何对质保金和免修期费用的会计处理？

回答人：chenyiwei
首先应分别确认应收质保金和产品质量保证的预计负债。后续如发生质保扣款事项，按销售折让处理。

提问人：呼叫帮助 时间：2018-03-07 20:35:35
质保金对应的收入是否应在质保期内递延确认？

回答人：chenyiwei
参照新收入准则，取决于该质量保证是否为一个单项履约义务。新准则中有规定。

提问人：呼叫帮助 时间：2018-03-07 21:50:13
如果公司卖一台机器 100 万，质保金 10 万，商定一年以后没有质量问题再付款，请问质保金在本期应不应该确认收入呢？ chenyiwei回复
1. 看你公司是否对质保期内不出现质量问题有足够的信息（基于该产品售后服务的历史经验）；
2. 根据客户的信用状况，估计一年后收款可能性的大小。 如果同时满足上述两个条件的，质保金可以与其他90%部分同时确认收入。
请问陈版：如果根据以往的经验预计在质保期内，可能发生质量问题，如果发生质量问题，则质保金就会被扣除。那么此时确认销售收入时，仅能确认90%的收入，10%部分应该如何进行账务处理呢？ chenyiwei点评 如果预计质保金不能收回的可能性超过50%，则货物发出时不能确认质保金部分的收入。如果对可收回性有 50 ％以上的把握，则可以在发出时确认销售收入和应收款项，但应计提质量保证预计负债。 陈版，只要可能性超过50%，请问您这个50%是哪里的规定？

回答人：chenyiwei
会计准则，特别是或有事项准则中对“很可能”的定义。

提问人：hrtsex 时间：2019-05-22 19:42:40
请教陈版，针对互联网企业账面按与客户对账后开票确认收入（公司业务要求必须对账才能确认具体的金额）存在跨期的情形（如18 年 12 月在 19 年 1 月确认收入），那么我们是否需要站在业务归属的角度进行跨期审计调整呢？还是说可以根据跨期对报告期间营业收入的影响情况和重要性水平去判断！

回答人：chenyiwei
多数情况是将期后的对账确认资产负债表日之前发生额作为资产负债表日后调整事项，站在业务归属的角度进行跨期审计调整。实务中可基于重要性原则把握。